Tests:

# N ! Имя существительное - Noun

# Sg ! Единственное число - Singular
# Pl ! Множественное число - Plural
# AssocPl ! Associative Plural

# Категории притяжательности:
# PxSg1 ! 1 лицо единственного числа
# PxSg2 ! 2 лицо единственного числа
# PxSg3 ! 3 лицо единственного числа
# PxPl1 ! 1 лицо множественного числа
# PxPl2 ! 2 лицо множественного числа
# PxPl3 ! 3 лицо множественного числа

# Voc ! Обращение - Vocative
# Foc ! Focus Clitic

# Nom ! Именительный падеж - Nominative - отвечает на вопросы кӧ?, мо? «кто»?, «что»?
# Gen ! Родительный падеж - Genitive - отвечает на вопросы кӧн?, мон? «кого?», «чего?», «у кого?», «у чего?»
# Dat ! Дательный падеж - Dative - отвечает на вопросы кӧлан?, молан? «кому?», «чему?»
# Acc ! Винительный падеж - Accusative - отвечает на вопросы кӧм?, мом? «кого?», «что?»
# Comp ! Сравнительный падеж - Comparative - отвечает на вопросы кӧла?, мола? «подобно кому?, чему?»
# Com ! Совместный падеж - Comitative - отвечает на вопросы кӧге?, моге? «совместно с кем?, с чем?»
# Ine ! Местный падеж - Inessive - отвечает на вопрос кушто? «где?»
# Ill ! Направительный падеж - Illative - отвечает на вопрос кушко? «куда?»
# Lat ! Обстоятельственный падеж - Lative - отвечает на вопрос кушан? «где»?
# Abe ! Лишительный падеж - Abessive - отвечает на вопрос кӧ деч посна? мо деч посна? «без кого, без чего?»

  Noun - ава: # Noun 'mother'

     ава+N+Sg+Nom: ава
     ава+N+Sg+Gen: аван
     ава+N+Sg+Dat: авалан
     ава+N+Sg+Acc: авам
     ава+N+Sg+Comp: авала
     ава+N+Sg+Com: аваге
     ава+N+Sg+Ine: аваште # не употребляется
     ава+N+Sg+Ill: авашке # не употребляется
     ава+N+Sg+Lat: аваеш # не употребляется
     ава+N+Sg+Abe: аваде

     ава+N+Sg+AssocPl+Nom: авамыт
     ава+N+Sg+AssocPl+Gen: авамытын
     ава+N+Sg+AssocPl+Dat: авамытлан
     ава+N+Sg+AssocPl+Acc: авамытым
     ава+N+Sg+AssocPl+Comp: авамытла
     ава+N+Sg+AssocPl+Com: авамытге
     ава+N+Sg+AssocPl+Ine: авамытыште # не употребляется
     ава+N+Sg+AssocPl+Ill: авамытышке # не употребляется
     ава+N+Sg+AssocPl+Lat: авамытеш # не употребляется
     ава+N+Sg+AssocPl+Abe: авамытде

     ава+N+Pl+Nom: [ава-влак, ава-шамыч]
     ава+N+Pl+Gen: [ава-влакын, ава-шамычын]
     ава+N+Pl+Dat: [ава-влаклан, ава-шамычлан]
     ава+N+Pl+Acc: [ава-влакым, ава-шамычым]
     ава+N+Pl+Comp: [ава-влакла, ава-шамычла]
     ава+N+Pl+Com: [ава-влакге, ава-шамычге]
     ава+N+Pl+Ine: [ава-влакыште, ава-шамычыште] # не употребляется
     ава+N+Pl+Ill: [ава-влакышке, ава-шамычышке] # не употребляется
     ава+N+Pl+Lat: [ава-влакеш, ава-шамычеш] # не употребляется
     ава+N+Pl+Abe: [ава-влакде, ава-шамычде]

     ава+N+Sg+Nom+PxSg1: [авам, аваем]
     ава+N+Sg+Gen+PxSg1: авамын
     ава+N+Sg+Dat+PxSg1: авамлан
     ава+N+Sg+Acc+PxSg1: авамым
     ава+N+Sg+Comp+PxSg1: авамла
     ава+N+Sg+Com+PxSg1: авамге
     ава+N+Sg+Ine+PxSg1: авамыште # не употребляется
     ава+N+Sg+Ill+PxSg1: авамышке # не употребляется
     ава+N+Sg+Lat+PxSg1: авамеш # не употребляется
     ава+N+Sg+Abe+PxSg1: авамде

     ава+N+Sg+Nom+PxSg2: ават
     ава+N+Sg+Gen+PxSg2: аватын
     ава+N+Sg+Dat+PxSg2: аватлан
     ава+N+Sg+Acc+PxSg2: аватым
     ава+N+Sg+Comp+PxSg2: аватла
     ава+N+Sg+Com+PxSg2: аватге
     ава+N+Sg+Ine+PxSg2: аватыште # не употребляется
     ава+N+Sg+Ill+PxSg2: аватышке # не употребляется
     ава+N+Sg+Lat+PxSg2: аватеш # не употребляется
     ава+N+Sg+Abe+PxSg2: аватде

     ава+N+Sg+Nom+PxSg3: аваже
     ава+N+Sg+Gen+PxSg3: аважын
     ава+N+Sg+Dat+PxSg3: аважлан
     ава+N+Sg+Acc+PxSg3: аважым
     ава+N+Sg+Comp+PxSg3: аважла
     ава+N+Sg+Com+PxSg3: аважге
     ава+N+Sg+Ine+PxSg3: аважште # не употребляется
     ава+N+Sg+Ill+PxSg3: аважшке # не употребляется
     ава+N+Sg+Lat+PxSg3: аважеш # не употребляется
     ава+N+Sg+Abe+PxSg3: аважде

     ава+N+Sg+Nom+PxPl1: авана
     ава+N+Sg+Gen+PxPl1: аванан
     ава+N+Sg+Dat+PxPl1: аваналан
     ава+N+Sg+Acc+PxPl1: аванам
     ава+N+Sg+Comp+PxPl1: аванала
     ава+N+Sg+Com+PxPl1: аванаге
     ава+N+Sg+Ine+PxPl1: аванаште # не употребляется
     ава+N+Sg+Ill+PxPl1: аванашке # не употребляется
     ава+N+Sg+Lat+PxPl1: аванаш # не употребляется
     ава+N+Sg+Abe+PxPl1: аванаде

     ава+N+Sg+Nom+PxPl2: авада
     ава+N+Sg+Gen+PxPl2: авадан
     ава+N+Sg+Dat+PxPl2: авадалан
     ава+N+Sg+Acc+PxPl2: авадам
     ава+N+Sg+Comp+PxPl2: авадала
     ава+N+Sg+Com+PxPl2: авадаге
     ава+N+Sg+Ine+PxPl2: авадаште # не употребляется
     ава+N+Sg+Ill+PxPl2: авадашке # не употребляется
     ава+N+Sg+Lat+PxPl2: авадаш # не употребляется
     ава+N+Sg+Abe+PxPl2: авададе

     ава+N+Sg+Nom+PxPl3: авашт
     ава+N+Sg+Gen+PxPl3: аваштын
     ава+N+Sg+Dat+PxPl3: аваштлан
     ава+N+Sg+Acc+PxPl3: аваштым
     ава+N+Sg+Comp+PxPl3: аваштла
     ава+N+Sg+Com+PxPl3: аваштге
     ава+N+Sg+Ine+PxPl3: аваштыште # не употребляется
     ава+N+Sg+Ill+PxPl3: аваштышке # не употребляется
     ава+N+Sg+Lat+PxPl3: аваштыш # не употребляется
     ава+N+Sg+Abe+PxPl3: аваштде

     ава+N+Pl+Nom+PxSg1: [ава-влакем, ава-шамычем]
     ава+N+Pl+Gen+PxSg1: [ава-влакемын, ава-шамычемын]
     ава+N+Pl+Dat+PxSg1: [ава-влакемлан, ава-шамычемлан]
     ава+N+Pl+Acc+PxSg1: [ава-влакемым, ава-шамычемым]
     ава+N+Pl+Comp+PxSg1: [ава-влакемла, ава-шамычемла]
     ава+N+Pl+Com+PxSg1: [ава-влакемге, ава-шамычемге]
     ава+N+Pl+Ine+PxSg1: [ава-влакемыште, ава-шамычемыште] # не употребляется
     ава+N+Pl+Ill+PxSg1: [ава-влакемышке, ава-шамычемышке] # не употребляется
     ава+N+Pl+Lat+PxSg1: [ава-влакемеш, ава-шамычемеш] # не употребляется
     ава+N+Pl+Abe+PxSg1: [ава-влакемде, ава-шамычемде]

     ава+N+Pl+Nom+PxSg2: [ава-влакет, ава-шамычет]
     ава+N+Pl+Gen+PxSg2: [ава-влакетын, ава-шамычетын]
     ава+N+Pl+Dat+PxSg2: [ава-влакетлан, ава-шамычетлан]
     ава+N+Pl+Acc+PxSg2: [ава-влакетым, ава-шамычетым]
     ава+N+Pl+Comp+PxSg2: [ава-влакетла, ава-шамычетла]
     ава+N+Pl+Com+PxSg2: [ава-влакетге, ава-шамычетге]
     ава+N+Pl+Ine+PxSg2: [ава-влакетыште, ава-шамычетыште] # не употребляется
     ава+N+Pl+Ill+PxSg2: [ава-влакетышке, ава-шамычетышке] # не употребляется
     ава+N+Pl+Lat+PxSg2: [ава-влакетеш, ава-шамычетеш] # не употребляется
     ава+N+Pl+Abe+PxSg2: [ава-влакетде, ава-шамычетде]

     ава+N+Pl+Nom+PxSg3: [ава-влакже, ава-шамычже]
     ава+N+Pl+Gen+PxSg3: [ава-влакжын, ава-шамычжын]
     ава+N+Pl+Dat+PxSg3: [ава-влакжылан, ава-шамычжылан]
     ава+N+Pl+Acc+PxSg3: [ава-влакжым, ава-шамычжым]
     ава+N+Pl+Comp+PxSg3: [ава-влакжыла, ава-шамычжыла]
     ава+N+Pl+Com+PxSg3: [ава-влакжыге, ава-шамычжыге]
     ава+N+Pl+Ine+PxSg3: [ава-влакжыште, ава-шамычжыште] # не употребляется
     ава+N+Pl+Ill+PxSg3: [ава-влакжышке, ава-шамычжышке] # не употребляется
     ава+N+Pl+Lat+PxSg3: [ава-влакжеш, ава-шамычжеш] # не употребляется
     ава+N+Pl+Abe+PxSg3: [ава-влакжыде, ава-шамычжыде]

     ава+N+Pl+Nom+PxPl1: [ава-влакна, ава-шамычна]
     ава+N+Pl+Gen+PxPl1: [ава-влакнан, ава-шамычнан]
     ава+N+Pl+Dat+PxPl1: [ава-влакналан, ава-шамычналан]
     ава+N+Pl+Acc+PxPl1: [ава-влакнам, ава-шамычнам]
     ава+N+Pl+Comp+PxPl1: [ава-влакнала, ава-шамычнала]
     ава+N+Pl+Com+PxPl1: [ава-влакнаге, ава-шамычнаге]
     ава+N+Pl+Ine+PxPl1: [ава-влакнаште, ава-шамычнаште] # не употребляется
     ава+N+Pl+Ill+PxPl1: [ава-влакнашке, ава-шамычнашке] # не употребляется
     ава+N+Pl+Lat+PxPl1: [ава-влакнаеш, ава-шамычнаеш] # не употребляется
     ава+N+Pl+Abe+PxPl1: [ава-влакнаде, ава-шамычнаде]

     ава+N+Pl+Nom+PxPl2: [ава-влакда, ава-шамычда]
     ава+N+Pl+Gen+PxPl2: [ава-влакдан, ава-шамычдан]
     ава+N+Pl+Dat+PxPl2: [ава-влакдалан, ава-шамычдалан]
     ава+N+Pl+Acc+PxPl2: [ава-влакдам, ава-шамычдам]
     ава+N+Pl+Comp+PxPl2: [ава-влакдала, ава-шамычдала]
     ава+N+Pl+Com+PxPl2: [ава-влакдаге, ава-шамычдаге]
     ава+N+Pl+Ine+PxPl2: [ава-влакдаште, ава-шамычдаште] # не употребляется
     ава+N+Pl+Ill+PxPl2: [ава-влакдашке, ава-шамычдашке] # не употребляется
     ава+N+Pl+Lat+PxPl2: [ава-влакдаеш, ава-шамычдаеш] # не употребляется
     ава+N+Pl+Abe+PxPl2: [ава-влакдаде, ава-шамычдаде]

     ава+N+Pl+Nom+PxPl3: [ава-влакышт, ава-шамычышт]
     ава+N+Pl+Gen+PxPl3: [ава-влакыштын, ава-шамычыштын]
     ава+N+Pl+Dat+PxPl3: [ава-влакыштлан, ава-шамычыштлан]
     ава+N+Pl+Acc+PxPl3: [ава-влакыштым, ава-шамычыштым]
     ава+N+Pl+Comp+PxPl3: [ава-влакыштла, ава-шамычыштла]
     ава+N+Pl+Com+PxPl3: [ава-влакыштге, ава-шамычыштге]
     ава+N+Pl+Ine+PxPl3: [ава-влакыштыште, ава-шамычыштыште] # не употребляется
     ава+N+Pl+Ill+PxPl3: [ава-влакыштышке, ава-шамычыштышке] # не употребляется
     ава+N+Pl+Lat+PxPl3: [ава-влакыштеш, ава-шамычыштеш] # не употребляется
     ава+N+Pl+Abe+PxPl3: [ава-влакыштде, ава-шамычыштде]

     ава+N+Voc: авай
     ава+N+Voc+PxSg1: аваем

# +Foc/Ат:ат - ко всем формам возможно присоединение частицы -ат (-ят), пишется слитно - аваат
# +Foc/Ак:ак - ко всем формам возможно присоединение частицы -ак (-як), пишется слитно - аваак
# +Foc/Ыс:ыс - ко всем формам возможно присоединение частицы -с (-ыс), пишется слитно - аваыс
